臺灣橋頭地方法院民事判決
110年度橋小字第1255號
原      告  星浩股份有限公司


法定代理人  周海澄  

訴訟代理人  謝明珊  
被      告  元寧貿易有限公司

法定代理人  楊進雄  

訴訟代理人  張清雄律師
            曾本懿律師
            陳宥廷律師
複代理  人  郭小如律師
上列當事人間請求給付貨款事件，本院於民國111年9月22日言詞
辯論終結，判決如下：
    主      文
原告之訴駁回。
訴訟費用由原告負擔。
    事實及理由
一、原告主張：被告於民國109年12月28日至同年月31日間向原
    告訂購情人節口罩之表層面料一批，原告已於109年1月14日
    委請快遞交付情人節口罩之表層面料（下稱系爭面罩表層面
    料）170公斤予被告收受，價格為新臺幣（下同）65,616元
    ，被告竟拒不付款，爰依買賣契約之法律關係，提起本件訴
    訟等語。並聲明：㈠被告應給付原告65,616元，及自支付命
    令送達翌日起至清償日止，按週年利率5％計算之利息。㈡願
    供擔保，請准宣告假執行。
二、被告則以：被告固於110年1月9日口頭向原告表示欲訂購可
    製作15萬片醫療級口罩之表層面料約150公斤，然當時兩造
    尚未談妥買賣金額，且因我國行政院消費者保護會嚴格要求
    所有自國外進口製作口罩之原料，均須提供完整的檢驗報告
    ，故被告於正式訂貨前請原告必須先提供一些打樣、試作布
    料以供測試，是否符合國內醫療級口罩之標準。俟被告將向
    原告索取之樣布，委請我國國家口罩隊主要製造廠商之南六
    企業股份有限公司（下稱南六公司）打樣，經南六公司經理
    於110年1月26日以LINE傳送該表層面料無法通過防潑水測試
    之照片，茲因原告提供之樣布經南六公司以最簡單之滴水方
    式就未通過測試（品管判定外層會吸水），可見無法製作有
    保護力之口罩，故被告事後並無向原告訂購表層面料之意思
    ，兩造並未成立系爭買賣契約。縱認兩造成立系爭買賣契約
    ，然依據衛生福利部食品藥物管理署公告訂定「醫用面（口
    ）罩製造工廠品質管理指引」等相關規定，醫療用口罩之外
    層結構應具有防水功能，然原告提供之樣布並不具備，被告
    主張依照民法第359條解除系爭買賣契約，倘鈞院認解除契
    約無理由，則主張同法第360條不履行之損害賠償，以及同
    法第227條第1項之不完全給付責任，且類推適用給付不能之
    法則，請求原告負損害賠償責任，並據以與原告本件主張之
    貨款相抵銷等語，資為抗辯。並聲明：㈠原告之訴駁回。㈡如
    受不利判決，願供擔保，請准宣告免為假執行。
三、本院得心證之理由
    原告主張兩造就系爭口罩表層面料確有成立買賣契約，且系
    爭口罩表層面料經檢驗合格，原告已依約交付予被告收受，
    故依買賣契約關係向被告請求給付貨款之情，業據其提出兩
    造間LINE對話紀錄、全國公證檢驗股份有限公司報價單、全
    國公證測試報告、順豐快遞出貨單、請款單等件為證（見本
    院卷一第75至111頁、卷二第96至184頁），為被告所否認，
    並以上揭情詞置辯。因之，本院所應審酌者，厥為：㈠ 兩造
    是否成立買賣契約？㈡ 原告是否得請求相關貨款？茲說明如
    下：
　㈠兩造是否成立買賣契約?　
　⒈按稱買賣者，謂當事人約定一方移轉財產權於他方，他方支
    付價金之契約。當事人就標的物及其價金互相同意時，買賣
    契約即為成立；當事人互相表示意思一致者，無論其為明示
    或默示，契約即為成立，民法第345條、第153條第1項分別
    定有明文。而當事人、價金及標的物均為契約之要素，故苟
    當事人對上開三者之意思表示未能一致，則在當事人間自無
    成立契約之餘地。又按當事人主張有利於己之事實者，就其
    事實有舉證之責任，民事訴訟法第277條本文亦有明文。
　⒉觀之兩造自109年12月21日起之LINE對話紀錄，可知兩造間除
    系爭面罩表層面料外，另有討論多款口罩樣式之製造、銷售
    模式，而針對系爭面罩表層面料部分，雙方對話如下：①於1
    09年12月25日，原告貼出系爭面罩表層面料之照片，表示此
    為情人節布料等語，被告表示可以讓原告製造耳掛的3D，讓
    南六公司製造平面、3D一體成形的等語、②於109年12月31日
    ，原告表示我寄給你布料，你拿去給南六試打OK嗎?我先叫
    樣品等語、被告請原告將系爭面罩表層面料之樣品一併寄給
    被告、③於110年1月6日，原告表示情人節布料樣品昨天以郵
    局寄出等語，被告詢問有無幫忙送檢測等語?原告表示有的
    ，今天等檢測單位建檔，會隨時報告狀況等語、④於110年1
    月7日，被告表示收到了，二小卷布料，是否夠南六打樣等
    語?原告表示送檢報告要下周才會出來，且兩卷之數量絕對
    夠打樣等語、⑤於110年1月11日，被告轉貼南六公司之聲明
    ，其內表示須提供布卷的相關測試報告、⑥於110年1月14日
    ，被告表示情人節那塊布，不是還在檢驗?怎麼布就空運全
    來了（170公斤）等語，原告表示哦這樣快抵達，我以為會
    到下週才抵達呢，先擺放著，等報告囉等語（見本院卷一第
    409頁、卷二第70至89頁），可知被告僅先請原告寄出樣品
    ，俾送南六公司打樣，甚至於對話中詢問原告二小卷布料是
    否足夠供打樣使用。而於110年1月14日，被告收受系爭面罩
    表層面料時，亦立即詢問原告不是還在檢驗?怎麼布就空運
    全來(170公斤)等語，原告亦表示以為下週才抵達，先擺放
    著等語，更可見兩造於斯時均不認為系爭買賣契約業已成立
    。
　⒊原告雖主張兩造已經互相表示意思一致，無論明示或默示，
    其實行為契約即為成立等語，惟觀之原告所提出之請款單（
    見本院卷一第107至111頁），僅係原告單方製作之文件，其
    上未經被告簽名或蓋章確認，尚難證明兩造已就價金達成合
    意。再者，據被告於110年1月11日轉貼之南六公司聲明，其
    上表示須提供以下測試資料：...2、防水性試驗（CNS10461
    L3202-噴灑試驗）或醫材檢驗證明（例如：潑水性試驗）及
    其他可證明防水性試驗均可（見本院卷二第83頁），而南六
    公司嗣於110年1月26日向被告表示系爭面罩表層面料之布捲
    經品管判定外層會吸水等語，有被告提出之LINE對話擷圖在
    卷可憑（見本院卷一第237頁），可見被告已認系爭面罩表
    層面料無法防潑水，不符被告預期之醫用口罩品質，在此情
    狀下，難認兩造已就標的物達成合意。綜上，兩造就商品項
    目、金額、成立買賣契約之意思表示等必要之點意思表示均
    非一致，難認兩造成立本件買賣契約。
　㈡承上所述，兩造既未就系爭面罩表層面料成立買賣契約，原
    告依據買賣契約請求被告給付貨款，自無理由。　
四、綜上所述，原告未能證明兩造間成立買賣契約之合意，是原
    告依買賣契約之法律關係，請求被告給付65,616元，及自支
    付命令送達翌日起至清償日止，按週年利率5％計算之利息，
    為無理由，應予駁回。　
五、本件事證已臻明確，兩造其餘攻擊防禦方法及所舉證據，經
    審酌結果，與本件判決結論均無影響，爰不一一論述，附此
    敘明。
六、訴訟費用負擔之依據：民事訴訟法第78條。　　
中　　華　　民　　國　　111 　年　　10　　月　　14　　日
    　　　　　　　橋頭簡易庭　法　　　官  郭育秀
以上正本係照原本作成。
民事訴訟法第436 條之24第2 項：對於本判決之上訴，非以違背
法令為理由，不得為之。
如對本判決上訴，須於判決送達後20日內向本院提出上訴狀，並
須表明原判決所違背之法令及其具體內容與依訴訟資料可認為原
判決有違背法令之理由。 　
　　　　　　　　
中　　華　　民　　國　　111 　年　　10　　月　　17　　日
      　　　　　　　　　　　　書　記　官  塗蕙如